臺灣彰化地方法院民事裁定　94年度家聲字第49號
聲　請　人　甲○
聲　請　人　戊○○
前列二人共同
訴訟代理人　黃勝雄律師
第　三　人　丙○○
關　係　人　丁○○
上聲請人等聲請指定被繼承人乙○○遺囑執行人事件，本院裁定
如下：
    主    文
指定第三人丙○○為被繼承人乙○○（男，民國○○年○○月○○日生
、94年3月8日死亡，生前住彰化縣大村鄉美港村美港橫巷13號，
身分證統一編號：Ｚ000000000號）之公證遺囑執行人。
聲請程序費用由遺囑人乙○○之遺產負擔。
    理    由
一、本件聲請意旨略以：
（一）、被繼承人乙○○係民國（下同）17年11月13日出生，於
        94 年03月28日死亡，原住彰化縣大村鄉美港村美港橫
        巷13號，係聲請人甲○之夫、戊○○之父，聲請人均為
        法定繼承人，均為利害關係人。
（二）、被繼承人乙○○遺有坐落彰化縣大村鄉○○段第114、
        116 、127、129、610號地號土地5筆，及坐落大村鄉美
        港村美港橫巷10－25號、13號及美港路1巷38號等房屋3
        棟。被繼承人乙○○生前，於90年07月19日及93年06月
        03日，先後立有遺囑二件，經台灣彰化地方法院公證處
        認證在案，有90年度認字第08293號、93年度彰院認字
        第001001444號認證書可稽，其遺囑內容係欲將其所遺
        不動產，即坐落大村鄉○○段第610地號地目田、面積
        537.67平方公尺全部、連同地上房屋、即門牌大村鄉○○村○○路1巷38號二層樓一棟連同地上鐵皮房屋全部
        ，暨坐落大村鄉○○段129地號、地目田、面積2629.37
        平方公尺全部，均由五女即聲請人戊○○單獨取得，他
        人不得爭奪。
（三）、上開遺囑，亟須有遺囑執行人執行實現，惟其遺囑未指
        定遺囑執行人，亦未委託他人指定，而被繼承人乙○○
        之、直系血親尊親屬，、三親等內旁系血親尊親屬
        ，、四親等之同輩血親，亦均已死亡，無法組成親屬
        會議選定遺囑執行人。丙○○係聲請人甲○之侄，賴麗
        卿及其四位姊姊之堂兄，大學畢業，曾任大村鄉鄉長兩
        屆，社會地位崇高，處世公正，頗有聲望，由其擔任遺
        囑職行人，甚為適當，故依法聲請鈞院指定丙○○為遺
        囑執行人。
二、按公證遺囑，應指定二人以上之見證人，在公證人前口述遺
    囑意旨，由公證人筆記、宣讀、講解，經遺囑人認可後，記
    明年、月、日，由公證人、見證人及遺囑人同行簽名。民法
    第1191條定有明文。又依民法第1199條之規定，遺囑，自遺
    囑人死亡時，發生效力。聲請人主張被繼承人乙○○生前於
    90年07月19日及06月03日立有遺囑兩件，經本院公證處認證
    在案，遺囑內容係將其遺不動產由五女即聲請人戊○○單獨
    取得等情，業經聲請人提出遺囑認證書影本二件、不動產明
    細表一件、委任狀一件等為憑，堪認聲請人此部分主張為真
    實。
三、次按遺囑未指定遺囑執行人，並未委託他人指定者，得由親
    屬會議選定之，不能由親屬會議選定時，得由利害關係人聲
    請法院指定之，民法第1211條定有明文。又親屬會議會員，
    應就被繼承人之下列親屬與順序定之：(一)、直系血親尊親屬
    ，(二)、三親等內旁系血親尊親屬，(三)、四親等內之同輩血親
    ，民法第1131條第1項明文規定。聲請人主張本件遺囑未指
    定遺囑執行人，亦未委託他人指定，又無法組成親屬會議等
    情，業據聲請人提出遺囑認證書影本二件、被繼承人乙○○
    之直系、三親等內旁系血親尊親屬、四親等內之同輩血親系
    統表、戶籍謄本六件、戶口清查表一件為證，堪認聲請人主
    張無從召開親屬會議另行指定遺囑執行人之事實為真，另聲
    請人甲○既為被繼承人之配偶、戊○○為被繼承人之女兒，
    均為法定繼承人，自為利害關係人，又被指定人丙○○具狀
    且到庭表示願意擔任遺囑執行人，則聲請人聲請本院指定丙○○為乙○○之遺囑執行人，於法有據，應予准許。再繼承
    人丁○○具狀表示：指定丙○○為遺囑執行人為不適當等情
    ，然未提出事證，且若遺囑執行人怠於執行職務，或有其他
    重大事由時，利害關係人得指定親屬會議改選他人；其由法
    院指定者，得聲請法院另行指定，民法第1218條定有明文。
    故若丙○○被指定為遺囑執行人後，有怠於執行職務，或有
    其他重大事由時，丁○○得據以向法院聲請另行指定，不得
    於指定丙○○為遺囑執行人之初，未舉出相關證明，即指稱
    其不適任等語，併此敘明。
四、依非訟事件法第157條裁定如主文。
中　　華　　民　　國　　94　　年　  12　　月　　30　　日
                  家事法庭      法　官　王鏡明
以上正本係照原本作成。
如對本裁定抗告須於裁定送達後10日內向本院提出抗告狀。
中　　華　　民　　國　　95　　年　　1 　　月　　3 　　日
                            　　書記官　楊美芳
